臺灣高雄地方法院刑事裁定　　　　　　95年度簡上字第1477號
上　訴　人
即　被　告　丙○○
上列被告因詐欺案件，前經終結辯論，茲因尚有應行調查之處，
應再開本件辯論，並定於96年5 月9 日上午10點10分在本院刑事
第8 法庭開庭審理，希準時到庭，特此裁定。
中　　華　　民　　國　　96　　年　　4 　　月　　11　　日
　　　　　　　　　刑事第五庭　　審判長法　官　李嘉興
　　　　　　　　　　　　　　　　　　　法　官　陳君杰
　　　　　　　　　　　　　　　　　　　法　官　張金柱
本裁定不得抗告。
上正本證明與原本無異。
中　　華　　民　　國　　96　　年　　4 　　月　　12　　日
　　　　　　　　　　　　　　　　　　　書記官　莊正彬
　　事　實
　　理　由
據上論斷，應依刑事訴訟法第299條第1項前段、刑法第
　　　條，判決如主文。
本案經檢察官　　　到庭執行職務。
中　　華　　民　　國　　96　　年　　5 　　月　　18　　日
                  刑事第五庭    法　官  張金柱
以上正本證明與原本無異。
如不服本判決，應於判決送達後10日內，向本院提出上訴狀。
                                書記官  莊正彬
中　　華　　民　　國　　96　　年　　5 　　月　　18　　日
查詢首頁 查詢結果  上一筆 下一筆 另存新檔 列印
分案日期 0000000  偵結日期  公告日期
承辦股別 敦  案　　由 詐欺  條　　碼 0000000000
全文內容
臺灣新竹地方法院檢察署檢察官移送併辦意旨書
　　　　　　　　　　　　　　　　　　　96年度偵字第1473號
　　被　　　告　丙○○　男　53歲（民國○○年○月○日生）
　　　　　　　　　　　　住臺南市○區○○里○鄰○○路43巷1
　　　　　　　　　　　　8號
　　　　　　　　　　　　身分證統一編號：Ｚ000000000號
上列被告因詐欺案件，應與鈞院審理之95年度簡上字第1477號案
件併案審理，茲敘述犯罪事實及證據並所犯法條如下：
一、犯罪事實：丙○○能預見一般取得他人金融帳戶使用之行徑
    ，常與財產犯罪所需有密切之關聯，可能係為掩飾不法犯行
    ，避免有偵查犯罪權限之執法人員循線查緝，以確保犯罪所
    得之不法利益，並掩人耳目，竟仍以縱有人以其提供之金融
    帳戶實施詐欺取財犯行，亦不違背其本意之幫助犯意，將其
    所有於台南市○○路郵局（下稱開元郵局）所申請開立之帳
    號000-00000000000號帳戶，於民國 94年11月間某日，在高
    雄縣澄清湖門口，將上開帳戶之存摺、提款卡及密碼等物，
    提供予姓名年籍不詳之人供詐欺集團成員使用。適有劉瑞美
    因見報載辦理貸款之廣告訊息，遂撥打電話與真實姓名年籍
    不詳自稱「高月梅」之成年人聯繫，該自稱「高月梅」之成
    年人詐稱：需匯款打點銀行人員，始得順利辦理貸款，導致
    劉瑞美陷於錯誤，於95年1月2日上午9時57分許，匯款3萬8,
    600元至上揭丙○○之帳戶。嗣丁○○因需款孔急，於 95年
    1月3日10時許見中華日報分類廣告刊登之「萬泰銀貸」廣告
    ，即以上開廣告上刊登之0000000000號行動電話與詐欺集團
    之成員聯絡，並經該詐欺集團自稱「林佳君」之人告稱：須
    留下姓名及身分證字號。嗣取得前開開元郵局帳戶之詐欺集
    團成員「林佳君」，即意圖為自己不法之所有，先於95年1
    月4日9時許，以電話通知丁○○，詐稱其已通過銀行審核，
    惟須先行辦理保險，銀行才會放款云云，並告知以00000000
    00號行動電話與專辦保險之「劉先生」聯絡，使丁○○陷於
    錯誤，旋與「劉先生」聯絡並依其指示，先於95年1月5日下
    午 1時2分許將新臺幣（下同）2萬2600元匯入丙○○上揭帳
    戶，嗣「劉先生」復詐稱：保單數目銀行僅核可一半，丁○
    ○則再當日下午 2時31分許將2萬4,600元匯入丙○○上揭帳
    戶後，旋遭詐欺集團提領一空。嗣許蕙瑾於95年1月5日上午
    10時許，見報紙刊登合作金庫借貸廣告，而撥打0000000000
    號、00-00000000 號電話與真實姓名年籍不詳、自稱「高月
    美專員」之成年人聯繫，自稱「高月美專員」之成年人遂詐
    稱：欲辦理借款須先繳納手續費3萬3,000元，導致許蕙瑾陷
    於錯誤，於95年1月5日下午2時32分許，匯款 3萬3,000元至
    上揭丙○○之帳戶，旋即遭提領一空。
二、證據：
（一）被害人許蕙瑾於警詢時之證述。
（二）被害人丁○○於警詢時之證述。
（三）被害人劉瑞美於警詢時之證述。
（四）郵政國內匯款執據共2紙。
（五）新竹市警察局第一分局受理「金融電信人頭帳戶犯罪案件
      」管制表。
（六）內政部警政署反詐騙案件紀錄表。
三、所犯法條：
    被告丙○○以幫助詐欺取財之意思，參與詐欺取財罪之構成
    要件以外之行為，核係犯刑法第339條第1項詐欺罪嫌之幫助
    犯，請依同法第30條第2 項規定，按正犯之刑減輕之。
四、併辦理由：被告丙○○前曾因提供同一帳號000-0000000000
    0 號帳戶供不法詐欺集團使用而被訴詐欺案件，業經臺灣高
    雄地方法院檢察署以 95年度偵字第24161號案件聲請以簡易
    判決處刑，經臺灣高雄地方法院以95年度簡字第7120號判決
    判處有期徒刑4 月，嗣經提起上訴，現由鈞院審理中（95年
    度簡上字第1477號）有該案聲請簡易判決處刑書、判決書、
    公務電話紀錄附卷足憑。本件同一被告所涉幫助詐欺罪嫌，
    與該案件為同一犯罪事實，屬於事實上一罪，爰移請併案審
    理。
　　此    致
臺灣高雄地方法院
中　　華　　民　　國　　96　　年　　4 　　月　　2 　　日
                      檢察官  何  若  薇
[案由摘要]
併辦意旨書－
壹、程序方面：
一、按本件上訴人即被告所犯係死刑、無期徒刑、最輕本刑為3
    年以上有期徒刑以外之罪，其於準備程序就前揭被訴事實為
    有罪之陳述，經受命法官告知簡式審判程序之旨，並聽取其
    與公訴人之意見後，本院認無不得或不宜改依簡式審判程序
    進行之處，爰依刑事訴訟法第273 條之1 第1 項，裁定本件
    改依簡式審判程序進行，合先敘明。
二、訊據被告江宗豪對於上揭事實均坦承不諱，核與證人即被害
    人盧金生、林水秀、高宗南、林美伶、陳炳發於警詢中之證
    述其等財物遭竊之情節相符，並有上開被害人簽立之贓物認
    領保管單、扣押物品目錄表、上開遭竊物品相片11張存卷可
    參，被告自白核與事實相符，堪予採信，其竊盜犯行事證已
    臻明確，應依法論科。
三、按行為後法律有變更者，適用行為時之法律，但行為後之法
    律有利於行為人者，適用最有利於行為人之法律，刑法第2
    條第1 項定有明文。又新舊法比較時，應就罪刑有關之共犯
    、未遂犯、連續犯、牽連犯、結合犯以及累犯加重、自首減
    輕、暨其他法定加減原因、與加減例等一切情形，綜其全部
    之結果，而為比較，再適用有利於行為人之法律處斷，且應
    就罪刑有關之一切情形，比較其全部之結果。本件被告行為
    後，如附表二所示之相關法律已有變更，玆經整體比較結果
    ，裁判時法並未較為有利，從而依刑法第2 條第1 項前段規
    定，除累犯外，自應適用各該行為時法，亦即修正前法至明
    。核被告前揭所為，係犯刑法第320 條第1 項之竊盜罪。被
    告就附表一編號1 部分，與楊益龍有犯意聯絡及行為分擔，
    皆為共同正犯。又被告先後數次所為竊盜犯行，均時間緊接
    ，手法相同，觸犯構成要件相同之罪名，顯係基於概括犯意
    反覆實施，為連續犯，應依修正前刑法第56條連續犯之規定
    ，論以一罪並加重其刑。附表編號2 至5 部分，雖未據起訴
    ，惟與公訴人起訴之部分有連續犯裁判上一罪關係，為起訴
    效力所及，自應併予審究。又被告前於91年間因偽造文書案
    件，經本院以91年度易字第2406號判處有期徒刑4 月確定，
    於92年5 月24日執行完畢，有台灣高等法院被告前案紀錄表
    在卷可稽，其於5 年之內故意再犯本件最重本刑為有期徒刑
    以上之罪，為累犯，應依刑法第47條第1 項之規定加重，並
    依法遞加之。
四、原審以被告罪證明確，因予論罪科刑，固非無見，惟原審未
    及就被告於附表2 至5 所為竊盜犯行併予審酌，檢察官執此
    上訴，指摘原判決不當，為有理由，自應由本院將關於被告
    部分撤銷改判。爰審酌被告正值青壯時期，不思以合法途徑
    獲取財物，任意竊取他人財物，造成被害人受有附表一所示
    財物之損失，行為至有不當，惟念其犯後坦承犯行，態度尚
    佳，且所竊財物價值非鉅，且已發還被害人等一切情狀，量
    處如主文第2 項所示之刑，並諭知易科罰金之折算標準，以
    資儆懲。扣案之鑰匙1 支，為被告所有供其犯附表一編號3
    之竊盜罪所用之物，業據被告供陳明確，爰依刑法第38條第
    1 項第2 款，宣告沒收之。
五、末按檢察官聲請以簡易判決處刑之案件，經法院認為有第45
    1 條之1 第4 項但書之情形者，應適用通常訴訟程序審判之
    ，刑事訴訟法第452 條定有明文；且對於簡易判決之上訴，
    準用刑訴法第3 編第1 章及第2 章之規定，管轄第二審之地
    方法院合議庭受理簡易判決上訴案件，應依通常程序審理。
    其認案件有刑訴法第452 條之情形者，應撤銷原判決，逕依
    通常程序為第一審判決，法院辦理刑事訴訟簡易程序案件應
    行注意事項第14項亦有規定。本件檢察官就被告附表編號1
    之竊盜犯行聲請簡易判決處刑，然經本院審理後，認被告尚
    有其他具裁判上一罪關係及併案竊盜部分之事實，本院認不
    宜量處6 月以下之有期徒刑，足認檢察官之聲請簡易判決處
    刑為不適當，致有刑事訴訟法第451 條之1 第4 項但書第2
    款之情形，依前揭規定，原審適用簡易處刑程序，於法尚有
    不合，應由本院合議庭逕依通常程序審理後，自為第一審判
    決，檢察官或被告如不服本判判決，仍得於法定上訴期間內
    ，向管轄之第二審法院提起上訴，附此敘明。
六、被告即共犯楊益龍部分，業經原審判決確定，故不另論列，
    併此敘明。
據上論斷，應依刑事訴訟法第455 條之1 第1 項、第3 項、第45
2 條、第451 條之1 第4 項但書第2 款、第369 條第1 項前段、
第364 條、第273 條之1 第1 項、第299 條第1 項前段，刑法第
2 條第1 項前段、第47條第1 項，修正前 (下同)刑 法第28條、
第56條，刑法第320 條第1 項、第38條第1 項第2 款，罰金罰鍰
提高標準條例第1 條前段，判決如主文。
本案經檢察官乙○○到庭執行職務。
中　　華　　民　　國　　96　　年　　3 　　月　　28　　日
                    刑事第五庭  審判長法　官  李嘉興
                                      法　官  陳君杰
                                      法  官  張金柱
如不服本判決，應於判決送達後10日內，向本院提出上訴狀。
（須附繕本）
上正本證明與原本無異。
中　　華　　民　　國　　96　　年　　3 　　月　　28　　日
                                      書記官  莊正彬
附表一
  ┌──┬─────┬───────┬───┬─────┬──────┬───┐
  │編號│竊盜時日　│　　地點　　　│行為人│ 竊取方式 │　竊取之財物│被害人│
  ├──┼─────┼───────┼───┼─────┼──────┼───┤
  │    │94年9月14 │高雄市鼓山區鼓│楊益龍│楊益龍騎乘│不鏽鋼白鐵圓│張高斌│
  │ 一 │日16時30分│山一路53巷口  │江宗豪│車號ZFQ-23│桶（價值約  │      │
  │    │許        │              │      │5號機車搭 │5000元）    │      │
  │    │          │              │      │載江宗豪，│            │      │
  │    │          │              │      │並由江宗豪│            │      │
  │    │          │              │      │下車徒手行│            │      │
  │    │          │              │      │竊，並將竊│            │      │
  │    │          │              │      │得之物運至│            │      │
  │    │          │              │      │資源回收場│            │      │
  │    │          │              │      │變賣花用  │            │      │
  ├──┼─────┼───────┼───┼─────┼──────┼───┤
  │ 二 │94年10月20│高雄市三民區中│江宗豪│徒手竊取機│車號YVT-872 │盧金生│
  │　　│日19時許　│華2路341巷口  │      │車代步    │號機車，廠牌│　　　│
  │　　│　　　　　│　　　　　　　│      │          │光陽，引擎號│　　　│
  │　　│　　　　　│　　　　　　　│      │          │碼CAKD211057│　　　│
  │　　│　　　　　│　　　　　　　│　　　│          │（價值約6000│　　　│
  │    │　　　　　│　　　　　　　│      │          │元）        │      │
  ├──┼─────┼───────┼───┼─────┼──────┼───┤
  │ 三 │94年11月22│高雄市三民區愛│江宗豪│ 以自備之 │車牌YSL-575 │陳林水│
  │　　│日上午5時 │國陸家樂福賣場│      │ 鑰匙竊取 │號，廠牌為山│秀　　│
  │　　│許        │旁            │      │ 機車代步 │葉牌，引擎號│　　　│
  │　　│          │              │      │          │碼3NT-032507│　　　│
  │　　│          │              │　　　│          │號重機車（價│　　　│
  │    │　　　　　│　　　　　　　│      │          │值約4000元）│　    │
  ├──┼─────┼───────┼───┼─────┼──────┼───┤
  │ 四 │94年11月23│高雄市鹽埕區建│江宗豪│騎乘車號  │ 動力方向汞2│高宗南│
  │　　│日15時許　│國4路81號前之 │      │YSL-575號 │ 個、廢鐵10 │　　　│
  │　　│　　　　　│騎樓          │      │之贓車，以│ 斤（價值407│　　　│
  │　　│　　　　　│              │      │徒手方式竊│ 0元）      │　　　│
  │　　│　　　　　│              │      │取，並將竊│            │　　　│
  │　　│　　　　　│　　　　　　　│　　　│得之物放置│            │　　　│
  │　　│　　　　　│　　　　　　　│　　　│於上開機車│            │　　　│
  │　　│　　　　  │　　　　　　　│　　　│之腳踏板上│            │　　　│
  │    │          │　　　　　　　│      │，欲前往變│            │      │
  │    │          │              │      │賣時為警查│            │      │
  │    │          │              │      │獲        │            │      │
  ├──┼─────┼───────┼───┼─────┼──────┼───┤
  │    │94年12月11│高雄市鹽埕區北│江宗豪│白天侵入無│吊冰用吊把1 │林美伶│
  │    │日12時許  │斗街35號3樓   │      │人居住且無│支、切衛生冰│      │
  │ 五 │          │              │      │門窗的工廠│用品1支、變 │      │
  │    │          │              │      │內，徒手竊│電箱鐵片1000│      │
  │    │          │              │      │取，並已得│片、電箱固定│      │
  │    │          │              │      │手        │夾5片、電纜 │      │
  │    │          │              │      │          │線5捲（價值 │      │
  │    │          │              │      │          │20000元）   │      │
  └──┴─────┴───────┴───┴─────┴──────┴───┘
┌───────────────────────────────────────────────┐
│附表二：                                                                                      │
├──────┬─────────────┬─────────────┬───────┬────┤
│相關變更條文│行為時法（下稱舊法）之內容│裁判時法（下稱新法）之內容│比  較  理  由│備    註│
├──────┼─────────────┼─────────────┼───────┼────┤
│罰金刑貨幣單│1.修正前罰金罰鍰提高標準條│1.刑法施行法第1 之1 條：「│刑法之貨幣單位│經依現行│
│位之變更    │  例第1 條前段：「依法律應│  中華民國94年1 月7 日刑法│由「元（指銀元│法規所定│
│            │  處罰金、罰鍰者，就其原定│  修正施行後，刑法分則編所│）」變更為「新│貨幣單位│
│            │  數額得提高為2 倍至10倍」│  定罰金之貨幣單位為新臺幣│臺幣」，且刑法│折算新臺│
│            │  （刑法乃係定明10倍）。  │  。94年1 月7 日刑法修正時│分則之罰金數額│幣條例第│
│            │2.修正前罰金罰鍰提高標準條│  ，刑法分則編未修正之條文│，亦視該分則先│2 條之規│
│            │  例第5 條：「第1 條所定得│  定有罰金者，自94年1 月7 │前曾修正與否，│定折算後│
│            │  提高倍數之規定，於本條例│  日刑法修正施行後，就其所│而分別提高3 或│等值，是│
│            │  修正後制定之法律，不適用│  定數額提高為30倍。但72年│30倍。        │以新法並│
│            │  之；本條例修正前公布之法│  6 月26日至94年1 月7 日新│              │未較有利│
│            │  律，於本條例修正後修正其│  增或修正之條文，就其所定│              │        │
│            │  罰金罰鍰數額或法律經全部│  數額提高為3 倍」。      │              │        │
│            │  修正而其罰金罰鍰數額未予│                          │              │        │
│            │  變更者，亦同」。        │                          │              │        │
├──────┼─────────────┼─────────────┼───────┼────┤
│刑法第33條第│罰金：（銀元）1 元以上。  │罰金：新臺幣1,000 元以上，│罰金刑之下限，│舊法有利│
│5 款：罰金刑│                          │以百元計算之。            │由銀元10元（依│        │
│下限變更    │                          │                          │前述也提高10倍│        │
│            │                          │                          │）即新臺幣30元│        │
│            │                          │                          │，提高為新臺幣│        │
│            │                          │                          │1000元。      │        │
├──────┼─────────────┼─────────────┼───────┼────┤
│共同正犯    │修正前刑法第28條：「二人以│修正後刑法第28條：「二人以│新法將共同正犯│本案不論│
│            │上共同實施犯罪之行為者，皆│上共同實行犯罪行為者，皆為│之範圍予以限縮│適用新舊│
│            │為正犯」。                │正犯」。                  │，不及於「陰謀│法均構成│
│            │                          │                          │」、「預備」等│共犯，新│
│            │                          │                          │行為階段。    │法並未較│
│            │                          │                          │              │有利    │
├──────┼─────────────┼─────────────┼───────┼────┤
│連續犯      │修正前刑法第56條：「連續數│（刪除）                  │新法刪除連續犯│被告先後│
│            │行為而犯同一之罪名者，以一│                          │之規定。      │多次之犯│
│            │罪論。但得加重其刑至2 分之│                          │              │行，依新│
│            │1」。                     │                          │              │法須分論│
│            │                          │                          │              │併罰，依│
│            │                          │                          │              │舊法則僅│
│            │                          │                          │              │論一罪，│
│            │                          │                          │              │是舊法有│
│            │                          │                          │              │利。    │
├──────┼─────────────┼─────────────┼───────┼────┤
│累犯適用    │1.修正前刑法第47條：「受有│1.修正後刑法第47條第1 項：│前案依軍法裁判│本案不論│
│            │  期徒刑之執行完畢，或受無│  「受徒刑之執行完畢，或一│者，及因過失再│適用舊法│
│            │  期徒刑或有期徒刑一部之執│  部之執行而赦免後，5 年以│犯有期徒刑以上│或新法，│
│            │  行而赦免後，5 年以內再犯│  內故意再犯有期徒刑以上之│之罪者，是否構│均構成累│
│            │  有期徒刑以上之罪者，為累│  罪者，為累犯，加重本刑至│成累犯，新舊法│犯，應逕│
│            │  犯，加重本刑至2 分之1 」│  2 分之1 ；第98條第2 項關│規定互歧。且新│行適用新│
│            │  。                      │  於因強制工作而免其刑之執│法復另行增訂強│法      │
│            │2.修正前刑法第49條：「累犯│  行者，於受強制工作處分之│制工作執行完畢│        │
│            │  之規定，於前所犯罪依軍法│  執行完畢或一部之執行而免│後之擬制累犯規│        │
│            │  或於外國法院受裁判者，不│  除後，5 年以內故意再犯有│定。          │        │
│            │  適用之」。              │  期徒刑以上之罪者，以累犯│              │        │
│            │                          │  論。                    │              │        │
│            │                          │2.修正後刑法第49條：「累犯│              │        │
│            │                          │  之規定，於前所犯罪在外國│              │        │
│            │                          │  法院受裁判者，不適用之」│              │        │
│            │                          │  。                      │              │        │
├──────┼─────────────┼─────────────┼───────┼────┤
│法定刑之加重│1、修正前刑法第67條：「有 │1、修正後刑法第67條：「有 │舊法罰金刑之最│修正前之│
│方法        │   期徒刑加減者，其最高度 │   期徒刑或罰金加減者，其 │低度不加重    │刑法有利│
│            │   及最低度同加減之。」。 │   最高度及最低度同加減之 │              │於被告  │
│            │                          │   。」                   │              │        │
│            │2、修正前第68條：「拘役或 │2、修正後刑法第68條：「拘 │              │        │
│            │   罰金加減者，僅加減其最 │   役加減者，僅加減其最高 │              │        │
│            │   高度。」。             │   度。」。               │              │        │
├──────┼─────────────┼─────────────┼───────┼────┤
│易科罰金折算│1. 修正前刑法第41條第1 項 │修正後刑法第41條第1 項前段│易科罰金折算標│舊法有利│
│標準變更    │   前段：「犯最重本刑為5  │：「犯最重本刑為5 年以下有│準由銀元1 百元│        │
│            │   年以下有期刑以下之刑之 │期徒刑以下之刑之罪，而受6 │以上3 百元以下│        │
│            │   罪，而受6 個月以下有期 │個月以下有期徒刑或拘役之宣│，即新臺幣3 百│        │
│            │   徒刑或拘役之宣告…得以 │告者，得以新臺幣1 千元、2 │元以上，9 百元│        │
│            │   1 元以上3 元以下折算1日│千元或3 千元折算1 日，易科│，提高為以新臺│        │
│            │   ，易科罰金」。         │罰金」。                  │幣1 千元、2 千│        │
│            │2.罰金罰鍰提高標準條例第2 │                          │元、3 千元折算│        │
│            │  條：「依刑法第41條易科罰│                          │1日 。        │        │
│            │  金…就其原定數額提高為1 │                          │              │        │
│            │  百倍折算1 日；法律所定罰│                          │              │        │
│            │  金數額未依本條例提高倍數│                          │              │        │
│            │  ，或其處罰法條無罰金刑之│                          │              │        │
│            │  規定者，亦同」。        │                          │              │        │
│            │註：上開貨幣單位為銀元。  │                          │              │        │
│            │                          │                          │              │        │
├──────┴─────────────┴─────────────┴───────┴────┤
│整體比較結果：本案於新舊法均構成累犯 (此部分適用新法)， 惟舊法之罰金刑最低度刑、連續犯之認定、│
│法定刑加重方法及易科罰金之折算標準均較低，而較有利，應適用舊法。                              │
└───────────────────────────────────────────────┘
附錄本判決論罪科刑所依據之法條：
中華民國刑法第320條
（普通竊盜罪、竊佔罪）
意圖為自己或第三人不法之所有，而竊取他人之動產者，為竊盜
罪，處 5 年以下有期徒刑、拘役或 5 百元以下罰金。
一、郭英罹患有情感性精神病，其判斷及認知能力均低於常人，
    且受該病症影響有認知功能下降情形，為精神耗弱之人，雖
    可預見一般取得他人金融帳戶使用之行徑，常與財產犯罪所
    需有密切之關聯，可能係為掩飾不法之財產犯罪，避免有偵
    查犯罪權限之執法人員循線查緝，以確保犯罪所得之不法利
    益，並掩人耳目，竟仍以縱有人以其金融帳戶實施詐欺取財
    犯行，亦不違背其本意之幫助犯意，於民國93年2 月9 日，
    在不詳地點，將其於77年6 月12日，在鳳山新富郵局所開立
    帳戶（局號：0000 000號、帳號：0000000 號）之存摺、印
    章、提款卡及密碼，提供予某真實姓名、年籍均不詳之成年
    人士使用，以此幫助該不詳姓名人士為詐欺取財犯行時，方
    便取得贓款及掩飾詐欺取財犯行。嗣該不詳人士於取得郭英
    所交付之上開帳戶存摺、提款卡及密碼後，隨即自行或提供
    予同集團之成員基於意圖為自己不法所有之犯意，於93 年2
    月28日，以電話向簡麗鳳佯稱：伊有封中央健保局文件未收
    到，請撥打電話查詢帳戶內之金錢等語，致使簡麗鳳誤信為
    真，依指示撥打電話，並依指示操作自動櫃員機，致將其在
    金融機構內共計新臺幣（下同）30,563元款項匯入郭英上開
    郵局帳戶中，而前開詐欺所得款項，隨即於同日由該不詳人
    士以提款卡自郭英上開郵局帳戶中領出得逞。嗣因簡麗鳳查
    覺有異，報警處理，始循線查獲上情。
二、案經高雄縣政府警察局移送臺灣高雄地方法院檢察署檢察官
    聲請簡易判決處刑。
臺灣高雄地方法院刑事判決　　　　　　95年度簡上字第1477號
一、95年3月24日丙○○到台南市警察局第五分局分隊，說存款
    帳戶，已設為警示帳戶。已申請十年之久，該帳戶均其本人
    使用。
二、94年11月間在聯合報廣告欄看到借貸廣告，約在高雄澄清湖
    門口，借一萬元，實拿8 千元，對方要求我將郵局存摺及提
    款卡交給他作抵押，之後每個月還2 千元利息，這2 千元直
    接存入我郵局帳戶由對方領走，到目前為止，我這本存摺及
    提款卡還在對方那裡(見警卷第2頁以下)。
三、「如何聯絡？你現在還有欠對方錢嗎？」
　　我已經忘了對方如何聯絡了，因為我總共向20幾家錢莊借錢
    ，究竟是那一家取走我這本存摺及提款卡，我忘了，我現在
    已經還清這些借款了(見警卷第3頁)。
四、「（你存摺及提款卡讓地下錢莊取走後，總共匯幾次利息到
    這個帳戶支付錢莊利息？）我沒匯過錢，我才繳付第一次利
    息（對方來澄清湖門口收的）後事情就爆開了，我沒辦法支
    付利息，後來我話一位叫王王老師的朋友處理，今年初把欠
    款統統還清（見警卷第3 頁)。
五、94年12月起，你有無再使用這個帳戶存提現款？
　　我存摺、提款卡被取走後，我就沒再使用這個帳戶提款（見
    警卷第3頁)。
六、找不到當初提供借款之人所刊登之廣告，無法提供借款人之
    姓名、住處及聯絡電話(見警卷第5頁)。
七、係以系爭帳戶及存摺、提款卡向人抵押借款1 萬元，扣掉利
    息2 千元，伊實際上拿到8 千元，之後伊有再付過一次1 千
    元的利息 (是半個月利息)， 以後就沒有再聯絡了，伊與對
    方在澄清湖大門交付，因為對方經常變換電話，而且他們不
    會給伊姓名，所以伊沒辦法提供，對方打電話通知伊付利息
    的，但對方的電話沒有顯示，所以伊無對方電話等語 (見警
    卷第5 頁)。
八、丁○○：伊係於95年1 月3 日13時2 分及當日15時31分，在
    台南安順郵局及佳里中山路郵局匯款遭人詐騙，第一次匯款
    22600元，第二次匯款24600元 (見 警卷第8 頁)。
九、未印存摺交易詳情(見警卷第14頁)。
十、偵卷9頁，證述前後不一。
    虧了四千萬元，警詢稱借1 萬元，偵查中稱借了10萬元，
    警詢中稱存摺被扣下來，用來繳交利息匯入該帳戶。警
    詢中稱利息是扣留該帳戶用匯款的，偵查中稱，如何是3 號
    要繳交利息，他在前二天會打電話通知我要繳交利息，並約
    定時間地點。利息是當場交付現金。
十一、警詢稱：利息2 千元，準備程序稱存摺押在那裏，利息可
      以從60分，降為30分(見本院卷第17頁)。
十二、該帳戶撥殘障補助用的 (見偵卷第9 頁)。
十三、請求傳訊王力榕、戊○○、黃坤星，待證事實：要解決債
      務而躲了六個月。
十四、95年間本人用網路轉帳時，於電腦無法使用才知衍生戶被
      凍結(院卷第24頁)。
十五、答辯狀 (院卷第24頁以下)， 郵局匯款單帳號均與系爭帳
      戶不符。
十六、劉穎哲：有聽被告向地下錢莊借錢，並拿郵局金融卡去擔
      保借貸（見院卷第66頁以下)。
 十七、傳訊甲○○，證明伊有向地下錢莊借款 (院卷68頁)。
       王力榕並未看見被告向地下錢莊借錢，交帳戶、存摺相
       關情形(院卷第69頁、87頁背面)。監視器。
       地下錢要伊存摺，是要還錢時匯到存摺去(院卷88頁)，
十八、有將存摺及密碼交地下錢，但印章沒有(院卷第86頁)。
  (一)被告有申設上開郵局帳戶之事實，為其所不爭執，又證人劉
    瑞美因見報載辦理貸款之廣告訊息，遂撥打電話而遭自稱「
    高月梅」之成年人詐稱：需匯款打點銀行人員，始得順利辦
    理貸款，致劉瑞美陷於錯誤，於95年1 月2 日上午9 時57分
    許，匯款38,600元至上揭丙○○之郵局帳戶；證人丁○○亦
    因報載銀行貸款廣告，而經自稱「林佳君」之成年女子詐稱
    其已通過銀行審核，惟須先行辦理保險，銀行才會放款，伊
    即依指示於95年1 月5 日13時2 分、15時31分許將22,600元
    、24,600元匯入丙○○上揭帳戶後，旋遭不法分子提領一空
    之事實，業據證人劉瑞美、丁○○於警詢時證述綦詳，被告
    對此亦不爭執，並有被告所有郵局帳號0000000000 0000 帳
    戶開戶基本資料影本及未印存摺交易詳情、及郵局匯款單2
    紙在卷可稽 (見警卷第10頁以下)， 足證被告開立之上開郵
    局帳戶確已遭該不詳人士用以充作詐騙該兩名被害人匯款之
    帳戶甚明。
